Inventaris van het archief van M.J. Looyen [levensjaren 1867-1938]; J. ter Meulen [levensjaren 1873-1943] en hun familieleden, 1844-1950
Nationaal Archief, Den Haag
Collectie 539 M.J. Looyen c.s.
Looyen
1844-1950
C22511
0.35 meter; 110 inventarisnummers.
Normale geschreven, getypte en gedrukte documenten, geen bijzondere handschriften.
Nationaal Archief, Den Haag
Ter Meulen
Maximiliaan Jacob Looyen (1867-1938)
Arnoldus Looyen (1834-1893)
Jacoba ter Meulen (1873-1943)
Karel Eduard ter Meulen (1831-1883)
Jacoba Baltina Elisabeth Damalvy Molière (1838-1915)
Jacoba Karolina Looyen. (1896-?)
Het archief bestaat vrijwel uitsluitend uit persoonlijke documenten van de familie Looyen-Ter Meulen, waaronder briefwisselingen tussen familieleden, gelegenheidsgedichten en foto's. Het grootste gedeelte is afkomstig van de officier en schrijver Maximiliaan Jacob Looyen (1867-1938); hieronder bevinden zich onder meer manuscripten van gepubliceerde romans, feuilletons en toneelstukken, correspondentie met uitgevers en redacteuren van literaire tijdschriften en pen- en potloodtekeningen van zijn hand.
Archiefvorming
Geschiedenis van de archiefvormer
Maximiliaan Jacob Looyen wordt op 7 mei 1867 te Hoorn geboren als zoon van mr. Arnoldus Looyen en Cornélie Jeannette van Lelyveld. Sinds 1861 is zijn vader substituut-officier bij de Rechtbank te Hoorn, waarbij hij in de loop der jaren tot officier van justitie benoemd wordt. In 1875 verhuist het gezin Looyen naar West-Indië, waar Arnoldus Looyen benoemd wordt tot procureur-generaal bij het Koloniaal Gerechtshof. In 1883 keert het gezin terug naar Nederland voor een tweejarig verlof en vestigt zich te Apeldoorn
inventarisnummer 5
.
In deze plaats bezoekt Maximiliaan Jacob Looyen de H.B.S. Hij begint in de vierde klas en wordt medeschrijver van de schoolkrant "Haast je maar niet", een humoristisch satirisch weekblad. Hiervoor schrijft hij onder meer het toneelstuk "De Maagdenroof" en hij verzorgt de illustraties in de krant
inventarisnummer 1 en 56
.
Ook deze standplaats wordt weer spoedig verlaten als zijn vader in 1885 benoemd wordt tot advocaat-generaal bij het Gerechtshof in Leeuwarden. Aan het turbulente leven komt een eind als Arnoldus Looyen in 1886 officier van justitie wordt bij de Arrondissements-Rechtbank in Amsterdam; een functie, die hij tot zijn overlijden in 1893 uitoefent
inventarisnummer 5
. Inmiddels is Maximiliaan Jacob Looyen in 1886 begonnen aan de Artillerie-opleiding te Delft, die hij in 1889 afsluit. Van 1890 tot oktober 1913 is hij beroepsofficier en zijn functie is bataljonscommandant (B.C.) bij het eerste Regiment Veld-Artillerie (1 R.V.A.)
inventarisnummer 54
.
Dit beroep bevalt hem niet zo erg; hij is meer geneigd om schrijver te worden, getuige zijn correspondentie met zijn vriend H.N. de Fremerij en zijn eigen overpeinzingen
inventarisnummer 6 en 12
.
In 1893 begint hij in zijn vrije uren aan zijn eerste roman, die in 1896 onder de titel "De Illusie, oorspronkelijke roman" en onder zijn pseudoniem Mil van Hoorn uitgegeven wordt door J.Valkhoff te Amersfoort. Sinds die tijd schrijft hij vanuit zijn woonplaats Amersfoort verhalen, schetsen, een enkele roman, een novelle en toneelstukjes, waarvan een aantal in verschillende bladen gepubliceerd worden. Soms illustreert hij zijn verhalen met pen- en potloodtekeningen, zoals het geval is met het verhaal "Een hond"(1896)
inventarisnummer 6, 13-25 opmerking: Van "De Illusie, oorspronkelijke roman" zijn in de collectie geen manuscripten aanwezig.
.
Geheel passend in de sfeer van zijn werk schrijft hij voor het Amersfoorts Dagblad de feuilletons "Militair Schetsboek", die in 31 afleveringen verschijnen, van juni 1902 tot augustus 1903
inventarisnummer 18
.
Als de Eerste Wereldoorlog in 1914 uitbreekt, wordt Maximiliaan Jacob Looyen gemobiliseerd en geplaatst bij de staf van de eerste Afdeling van het eerste Regiment Veld-Artillerie. Zijn herinneringen aan deze mobilisatietijd heeft hij opgeschreven in de twee bundels "Gedenkschriften van den Reserve-Kapitein L.", die hij ook heeft geïllustreerd. Na de oorlog is hij als reserve-luitenant-kolonel der Artillerie de geestelijke vader en organisator van de jaarlijkse mobilisatie-réunies van officieren der voormalige eerste Afdeling van het eerste Regiment Veld-Artillerie. Maximiliaan Jacob Looyen wordt bij deze jaarlijkse feestdis meermalen getypeerd als het "Hoofd van de Afd. Ontwikkeling en Ontspanning bij I-1 RVA". Hij schrijft korte verslagen van deze bijeenkomsten, waarvan de eerste in 1919 plaatsvindt, en illustreert ze. Dit blijft hij doen tot aan zijn overlijden in januari 1938.
Maximiliaan Jacob Looyen wordt door mede-officieren beschreven als iemand die zeer literair is aangelegd, over een vlotte pen beschikt alsook over een "vaardige teekenstift" en die een grote dosis humor bezit
inventarisnummer 34, 54-55 opmerking: Van de Gedenkschriften is behalve het verhaal "Het veulen" (inv.nr. 25) geen manuscript in de collectie aanwezig.
.
Op 16 mei 1895 trouwt Maximiliaan Jacob Looyen met Jacoba ter Meulen. Zij is op 1 september 1873 te Amsterdam geboren als dochter van Karel Eduard ter Meulen en Jacoba Baltina Elisabeth Damalvy Molière. Karel Eduard ter Meulen is assuradeur en komt uit een bekend Amsterdams patricisch geslacht
Nederlands Patriciaat, jaargang 35
. Jacoba Baltina Elisabeth Damalvy Molière is dochter van Henri Juste Jacques Damalvy Molière en Matthea Jacoba Albertina Jordens. Henri Juste Jacques Damalvy Molière is lid van het bankiershuis de firma Damalvy Molière, welke in relatie staat met de firma Wed. Borski
inventarisnummer 53 en 72
.
Uit het huwelijk van Maximiliaan Jacob Looyen en Jacoba ter Meulen wordt op 9 maart 1896 te Amersfoort geboren Jacoba Karolina Looyen.
In haar 17de levensjaar bezoekt zij de kostschool La Casita in Lausanne
inventarisnummer 91
. Overhaast verlaat zij augustus 1914 Lausanne ten gevolge van het uitbreken van de Eerste Wereldoorlog. Haar moeder Jacoba ter Meulen haalt haar persoonlijk op uit Zwitserland. Van deze bijna drie weken durende treinreis naar Nederland schrijft zij evenals haar moeder een verslag
inventarisnummer 52 en 93
.
Op 15 juni 1918 trouwt Jacoba Karolina Looyen met Johannes Fredericus Roeters van Lennep.
Genealogie:
Geschiedenis van het archiefbeheer
De verwerving van het archief
Inbewaringgeving van een particulier archief, niet in eigendom verkregen
De verwerving van het archief
Het archief is voor langere tijd in beheer, niet in eigendom verkregen.
Inhoud en structuur van het archief
2.21
Inhoud
De meeste stukken in dit archief zijn afkomstig van Maximiliaan Jacob Looyen. De overige stukken zijn opgemaakt of ontvangen door Arnoldus Looyen, Jacoba ter Meulen, Karel Eduard ter Meulen, Jacoba Baltina Elisabeth Damalvy Molière en Jacoba Karolina Looyen. Alle stukken zijn egodocumenten, d.w.z. stukken, die een neerslag vormen van persoonlijke gedragingen en verhoudingen.
Selectie en vernietiging
Uit het archief is niets vernietigd.
Aanwijzingen voor de gebruiker
Openbaarheidsbeperkingen
Volledig openbaar.
Materiële beperkingen
Aanvraaginstructie
Openbare archiefstukken kunnen online worden aangevraagd en gereserveerd. U kunt dit ook via de terminals in de studiezaal van het Nationaal Archief doen. Om te kunnen reserveren dient u de volgende stappen te volgen:
U maakt een profiel aan op www.gahetna.nl, en logt vervolgens in
Via de archiefinventaris (alleen de beschrijvingen met rode nummers) selecteert u het gewenste archiefstuk door op de knop 'Reserveren' te klikken
In het volgende scherm geeft u aan op welke dag u het archiefstuk wilt inzien
Indien u zich bevindt in de studiezaal en een tafelnummer heeft ontvangen kunt u dit nummer vermelden. Als u geen tafelnummer heeft kunt u tafelnummer 777 laten staan
Vervolgens bevestigt u uw reservering door deze te versturen.
Verwant materiaal
Beschikbaarheid van kopieën
Beschrijving van de series en archiefbestanddelen
- STUKKEN AFKOMSTIG VAN MAXIMILIAAN JACOB LOOYEN en JACOBA ter MEULEN, ouders en dochter JACOBA KAROLINA LOOYEN, A.
  - Maximiliaan Jacob Looyen en Arnoldus Looyen, I.
    - Maximiliaan Jacob Looyen (1867-1938), a.
      - Manuscripten van de schoolkrant "Haast je maar niet", Humoristisch Satyrisch Weekblad voor de vierde klas HBS te Apeldoorn, met Bijvoegsels, geschreven met medewerking van hem; hij schreef de feuilleton "De Maagdenroof, toneelstuk in vijf bedrijven" en illustreerde de krant (pentekeningen)., Oktober 1883-januari 1884; 1; 1 omslag
      - Aantekening over Mecima Ento, Janszoon Simon, schrijver van gedichten voor de schoolkrant "Haast je maar niet", waarin hij de goedaardige spot van Mecima prijst., (ca.1883-1884); 2; 1 stuk
      - Aantekening voor een fictieve, humoristisch opgestelde "Oirkonde door de ridders der Schoolorde van de 3de graad" (cursus officieren)., zd; 3; 1 stuk
      - Ingekomen kaart met het wapen van Amsterdam en versierd met gebladerte takken, ter gelegenheid van een 12 1/2- jarig jubileum (2 december 1880-2 juni 1893)., 4; 1 stuk
      - Kranteartikel, inhoudende het overlijdensbericht van zijn vader mr. Arnoldus Looyen., (1893); 5; 1 stuk
      - Correspondentie met zijn vriend H.N. de Fremerij ("Frem") over zijn literaire werken "De Illusie", "Fun", "Uit mijn reisjournaal" en "Huiskens, van een gewoon mens"., 1893-1894, 1896, 1903 en zd; 6; 1 omslag
        Zie voor de manuscripten van deze werken (behalve De Illusie) de inventarisnummers 13, 14 en 17
      - Pen- en potloodtekeningen., 1894, (1897) en zd; 7-11
        - Kaarten, voorstellende een man, die toenadering zoekt tot een vrouw. 1894, 7; 2 stukken
        - Schetsjes van zijn dochter Jacoba Karolina, éen jaar oud en van apen en geiten. (1897), 8; 1 stuk
        - "De familiare partij", voorstellende een geïllustreerd verhaaltje over een familiediner, in 12 scènes, zd, 9; 1 stuk
        - "De verkiezingen", voorstellende de procedure van de kandidaatstelling voor de verkiezingen, in 12 scènes, zd, 10; 1 stuk
        - "Bal bij Herkenraad; "Voorzetsels aan en door", humoristisch uitgebeeld; "K. à la recherche van een passend costuum voor hem zelven"; "Nieuwste modes 1897", voorstellende een futuristisch uitgedoste manspersoon, zd, 11; 4 stukken
      - Aantekening "Notitiën van impressies", inhoudende een beschouwing over zijn schrijversschap., 6 juni, 26 juli 1896; 12; 1 stuk
      - Manuscripten van en illustraties bij zijn literaire werken, meestal onder zijn pseudoniem Mil van Hoorn, alsmede correspondentie met redacteuren van bladen betreffende plaatsing., 1896-1897, 1900, 1902-1904, (1918) en zd; 13-25
        - Het verhaal "Een hond", inhoudende de belevenissen van de fox-terrier Fun, gezien door de ogen van de hond en die van zijn baas, met illustraties van de hond, alsmede een brief van Elsevier's Geïllustreerd Maandschrift, inhoudende toezegging van plaatsing van "Brieven van Castor aan Fun". 1896, 13; 2 stukken
        - Het verhaal "Uit mijn reisjournaal", inhoudende dagboekaantekeningen van zijn huwelijksreis met Jacoba ter Meulen naar Zwitserland in mei 1895. April 1896, 14; 1 stuk
        - Het verhaal "Huwelijksreis", inhoudende een gefantaseerd verslag van -vermoedelijk- zijn eigen huwelijksreis met Jacoba ter Meulen. 1896, 15; 1 stuk
        - Aantekeningen voor en gecorrigeerde proefdruk van de novelle "Ommekeer", te verschijnen in verschillende afleveringen van het tijdschrift Nederland, alsmede correspondentie met de redacteur mr. M.G.L. van Lochem. 1896-1897, 16; 1 omslag
        - De schets "Huiskens, van een gewoon mens", inhoudende het verhaal over en van Huiskens, bij wie de hoofdpersoon na een beenbreuk logeert. 1900, 17; 1 stuk
        - De feuilletons "Militair Schetsboek", verschenen in het Amersfoorts Dagblad van juni 1902 tot augustus 1903 in 31 afleveringen, met lijst van titels en verschijningsdata, alsmede brieven van de uitgever Valkhoff en Co, die het Amersfoorts Dagblad uitgeeft. 1902-1903, 18; 1 pak
          Aflevering nr. 27 ontbreekt
          Zie voor correspondentie met uitgevers om "Militair Schetsboek als boek te laten verschijnen inventarisnummer 28
        - Het verhaal "Dépêche, wat vriend Jan ervan vertelde", inhoudende uitleg van de ontstaansreden van de naam Dépêche voor het paard van de hoofdpersoon. (1904), 19; 1 stuk
        - Het toneelstuk "Wat dreunt daar op de heide?", alsmede een brief van het Amersfoorts Dagblad met de mededeling, dat het stuk niet geplaatst wordt. 1904, 20; 2 stukken
        - Het toneelstuk "Het diner, spel van rantsoeneering, in een Bedrijf", alsmede het door hem met kleurpotloden geïllustreerd programmablad, blijkens welke dit stuk voor het eerst zal worden opgevoerd door het Intiem Toneelgezelschap op het Klooster te Heemstede, juni 1918. (1918), 21; 2 stukken
        - Losse aantekeningen voor een verhaal rond de hoofdpersoon Eduard de Coster, alsmede twee illustraties, zd, 22; 1 omslag
        - Een gedeelte van een roman over allerlei dagelijkse gebeurtenissen rond de hoofdpersoon en Guusje Cramer, André, Herman, Althenius en Chrisje, p. 37-158 (einde). zd, 23; 1 stuk
        - Het verhaal "Zondagsrust", over de rustdag tijdens een manoeuvre-week van de Artillerie. Een gecorrigeerd en een netter exemplaar. zd, 24; 2 stukken
        - Het verhaal "Het veulen; uit de gedenkschriften van de reserve-kapitein L.", inhoudende de geplande aankoop van een veulen door het 1ste Regiment Veld-Artillerie. zd, 25; 1 stuk
      - Afdruk van een geïllustreerd plakkaat, inhoudende handtekeningen van de gasten, aanwezig op het diner van het corps van het 1ste Regiment Veld-Artillerie op 4 juni 1902 en illustraties van het militaire leven, vermoedelijk door hem gemaakt., 26; 1 stuk
      - Aantekening voor het titelblad van "Stadsbloed, nov.'3-febr.'4". Karton., (1903-1904); 27; 1 stuk
      - Correspondentie met uitgevers en redacteuren van bladen., 1903-1905 en zd; 28-30
        - Ingekomen brieven van en minuten van uitgaande brieven naar de redactie van Elsevier's Geïllustreerd Maandschrift, de uitgevers van Stockum, A.W.Sijthof en H.A.M.Roelants en zijn kennis J.Hoynck van Papendrecht, over het laten uitgeven van "Militair Schetsboek" in boekvorm, echter tevergeefs. April, mei, oktober 1903, 28; 1 omslag
          Zie voor het manuscript het inventarisnummer 18.
        - Ingekomen brieven van en minuten van uitgaande brieven naar J.C.Waal, redacteur van het Maandschrift voor de Huiskamer "Op de hoogte", in verband met door hem te schrijven verhaaltjes, waaronder de afgekeurde proeve "Joost is verliefd". Augustus 1904, februari en juli 1905, 29; 1 omslag
        - Minuut van uitgaande brief naar W.Schimmel, hoofdredacteur van de Soerabajasche Courant in Soerabaja, inhoudende het verzoek in deze krant feuilletons te kunnen plaatsen. zd, 30; 1 stuk
      - Stukken betreffende het huwelijksdiner van zijn dochter Jacoba Karolina Looyen en Johannes Fredericus Roeters van Lennep op 15 juni 1918., 31-33
        - Bekendmaking van de tafelwetten, op rijm geschreven en vrij vertaald naar Jacob Cats, vermoedelijk door hem gemaakt. Gedrukt. 1918, 31; 1 stuk
        - Aantekening voor en manuscript van zijn rijmversen op het leven van beide echtelieden, tijdens het diner voorgedragen en geïllustreerd met lichtbeelden op de toverlantaarn, alsmede een aantekening, inhoudende het soort illustratie bij elk vers. 1918, 32; 3 stukken
        - Aantekening voor en manuscript van zijn tafelredevoering. 1918, 33; 2 stukken
      - Korte Verslagen van de jaarlijkse mobilisatie-réunies van officieren der voormalige 1ste Afdeling 1ste Regiment Veld-Artillerie, door hem geschreven en geïllustreerd. Gedrukt., 1921-1938; 34; 18 katernen
      - Gedicht "Een nieuwe Peis", vermoedelijk door hem geschreven. Getypt., (1937-1938); 35; 1 stuk
    - Arnoldus Looyen (1834-1893), b.
      - Pentekeningen, vermoedelijk door hem gemaakt., zd; 36-38
        - "Optogt of phantaisie ter gelegenheid der landbouwtentoonstelling te Nijmegen 1855", voorstellende een optocht van mensen met daarbij vermeld hun beroep. zd, 36; 1 stuk
        - "Fragmenten uit het klassieke schoolboekje De Brave Hendrik tot nut en stichting der studerende jeugd", inhoudende een geïllustreerd verhaaltje rond dit thema. zd, 37; 1 katern
        - Houding en voorkomen, met name van het hoofd en de romp, van diverse standen, humoristisch uitgebeeld. zd, 38; 1 stuk
      - Tekenschetsboek, inhoudende door hem op aquarelpapier getekende (pen- en potlood-) en geverfde schetsjes van landschappen, huizen en mensen in onder andere Frankrijk (Chartres, Nogent, St.Nazaire) en Guadeloupe, welke vermoedelijk gemaakt zijn op reis van Nederland naar West-Indië, waar hij in 1875 aangesteld werd als procureur-generaal bij het koloniaal gerechtshof., 1873, 1875 en zd; 39; 1 deel
  - Jacoba ter Meulen en ouders, II.
    - Jacoba ter Meulen (1873-1943), a.
      - Gedichten "La petite Hirondelle" en "La Marguerite", overgeschreven door haar moeder Jacoba Baltina Elisabeth Damalvy Molière op 2 november 1877 te Zwolle en bestemd voor Jacoba en haar broer Henri., 40; 1 stuk
      - Ingekomen lijst met namen en adressen van jongens en meisjes uit verschillende Amsterdamse patricische families, waaronder genoemd wordt J.ter Meulen Jr.Zn, die "aangenomen" zijn., (ca. 1890); 41; 1 stuk
      - Brieven van haar moeder Jacoba B.E. Damalvy Molière, ingekomen tijdens haar vakanties in binnen- en buitenland, inhoudende uitleg over de dagelijkse bezigheden, waaronder de zorg voor haar kleindochter Jacoba Karolina., 1895, 1898, 1900-1905; 42-44
        - ingekomen tijdens haar huwelijksreis met Maximiliaan Jacob Looyen in Zwitserland. Mei 1895, 42; 3 stukken
        - ingekomen tijdens haar vakantie met Maximiliaan J.Looyen in Duitsland en Oostenrijk. Juni 1898, 43; 6 stukken
        - ingekomen tijdens haar verblijf in Duitsland, België en Nederland. 1900-1905, 44; 1 omslag
      - Ingekomen brieven van haar moeder Jacoba B.E.Damalvy Molière, inhoudende mededelingen over particuliere bezigheden., 8 maart 1914-26 september 1915; 45; 1 omslag
      - Ingekomen gelukstelegram van de familie Van der Vies, ter gelegenheid van de geboorte van haar dochter Jacoba Karolina., 10 maart 1896; 46; 1 stuk
      - Ingekomen brieven van haar dochter Jacoba Karolina, geschreven als kind en als opgroeiend meisje., zd; 47; 2 stukken
      - Brief van H.B.Booms, de "juffrouw" van haar dochter Jacoba Karolina, ingekomen tijdens haar verblijf elders., 7 september 1902; 48; 1 stuk
      - Ingekomen brief van Mien, bij wie haar dochters Jacoba Karolina en Wilhelmina logeren., Juni 1904; 49; 1 stuk
      - Ingekomen brief van nicht Van der Kemp vanuit Wildbad., 15 augustus 1904, 14 augustus 1914; 50; 2 stukken
      - Transitvisum, inhoudende toestemming aan haar om samen met haar dochter Jacoba Karolina te reizen van Genève naar Nederland. Ondertekend door de consul van Nederland in Genève, Ch.G.Vermaire., 2 augustus 1914; 51; 1 stuk
      - Reisjournaal van augustus 1914, inhoudende haar verslag van de barre treinreis van Lausanne naar Nederland, veroorzaakt door de mobilisatie ten gevolge van de Eerste Wereldoorlog, samen met haar dochter Jacoba Karolina., 52; 1 katern
        Foutief staat aangegeven op het archiefstuk Reisjournaal van augustus 1915.
      - Kranteartikel, inhoudende het overlijdensbericht van haar broer Carel Eliza ter Meulen., (1937); 53; 1 stuk
      - Artikel "Overste M.J.Looyen", inhoudende een biografische schets van haar man Maximiliaan J.Looyen in verband met zijn overlijden, geschreven door de tweede commandant der voormalige gemobiliseerde 1ste Afdeling 1ste Regiment Veld-Artillerie, in Ons Leger, Algemeen orgaan voor weermachtsbelangen en officiëel orgaan van de Koninklijke Nederlandse Vereniging Ons Leger., April 1938; 54; 1 katern
      - Artikelen "In Memoriam Maximiliaan Jacob Looyen", geschreven door de oud-leden G.V. en N.T.C. van de 1ste Afdeling 1ste Regiment Veld-Artillerie, verschenen als hoofdartikel bij het Kort Verslag van de 19de mobilisatie-réunie in mei 1937., 1938; 55; 1 stuk
        Zie voor de Korte Verslagen het inventarisnummer 34
      - Ingekomen brief van A.J.C. van der Feen jr., inhoudende de mededeling, dat de door haar opgestuurde manuscripten van de schoolkrant "Haast je maar niet" hierbij weer worden teruggezonden., 27 november 1938; 56; 1 stuk
        Zie voor de manuscripten het inventarisnummer l
    - Karel Eduard ter Meulen en Jacoba Baltina Elisabeth Damalvy Molière, b.
      - Menukaart voor de lunch ter gelegenheid van hun huwelijk op 28 maart 1866., 57; 1 stuk
      - Lijst van cadeaux, ontvangen ter gelegenheid van de geboorte van éen van hun kinderen, met daarbij vermeld de namen van de gevers, waaronder leden van de familie ter Meulen en die van de familie Molière., zd; 58; 1 stuk
      - Lijst van ontvangen cadeaux ten behoeve van hun huisinrichting, met de namen van de gevers, waaronder leden van de familie Molière en die van de familie ter Meulen., (ca. 1866-1867); 59; 1 stuk
      - Ingekomen anoniem gelukwensgedicht ter gelegenheid van het betrekken van een nieuwe woning., 18 juli 1867; 60; 1 stuk
      - Ingekomen bekendmaking van een blijspel ter ere van Willem Frederik ter Meulen, broer van Karel Eduard, en Johanna Allegonda van Embden op 7 april 1869., 61; 1 stuk
      - Gelukwensversen van hun kinderen Carel Eliza, Henri en Jacoba ter gelegenheid van hun koperen bruiloft op, 28 september 1878; 62; 2 stukken
      - Gelukwensbrief en -gedicht van hun zoon Carel Eliza ter gelegenheid van het Nieuwe Jaar en zijn eigen verjaardag op 9 januari., zd; 63; 2 stukken
      - Voorgedrukte uitnodigingskaarten en een programmablad voor een door hun georganiseerde dansavond ten huize van J.Zomerdijk Bussink, alsmede een lijst met onkosten voor dit bal, gehouden op 15 maart 1879 en 21 januari 1882., (1879, 1882); 64; 5 stukken
    - Karel Eduard ter Meulen (1831-1883)
      - Kwitantie, inhoudende betaling door hem van geborduurde kanten kledingaccessoires aan de firma A. van Scherpenzeel Kahn te Amsterdam., 9 maart 1866; 65; 1 stuk
      - Felicitatiebrief en -versjes, in het Frans en Nederlands geschreven, van zijn zoon Carel Eliza ter gelegenheid van zijn verjaardag op, 11 november 1870, 1874 en zd; 66; 4 stukken
      - Felicitatiebrieven en -versjes, in het Frans en Nederlands geschreven, van zijn dochter Jacoba ter gelegenheid van zijn verjaardag op, 11 november 1878, 1880, 1882; 67; 4 stukken
    - Jacoba Baltina Elisabeth Damalvy Molière (1838-1915)
      - Rouwcirculaire, inhoudende het overlijdensbericht van haar moeder Matthéa Jacoba Albertina Jordens, echtgenote van Henri Juste Jacques Damalvy Molière, op 27 december 1844., 68; 1 stuk
      - Door haar bewaarde felicitatiebrief en -vers, geschreven door het familielid F.D.Molière en gericht aan zijn grootvader ter gelegenheid van diens verjaardag op 2 november 1851., 69; 2 stukken
      - Door haar bewaard verjaardagsgedicht, geschreven door het familielid Ludovicus Timon Damalvy Molière en gericht aan diens vader., 7 februari 1853; 70; 1 stuk
      - Ingekomen gedicht van W.Degenhardtz. ter gelegenheid van haar verjaardag., 18 maart 1854; 71; 1 stuk
      - Ter kennisneming ingekomen nota's, inhoudende de bekendmaking van de overdracht van het aandeel van Johannes Borski op W.Borski jr. in de firma Wed.Borski cq. firma Damalvy Molière., Januari 1855, maart 1856; 72; 2 stukken
      - Huwelijksvers van Eduard C.Boissevain Dz., opgedragen aan Nella en Jan, alsook aan de vriendinnen van Nella, te weten Kootje Molière (is Jacoba B.E. Damalvy Molière), Jet, Helena en Marie. Origineel en een gecopieerd exemplaar door Maria C.Calkoen op 1 mei 1862., 1862 en zd; 73; 2 stukken
      - Ingekomen anoniem gedicht "De onverwachte terugkomst", inhoudende de thuiskomst van de zoon van Herman van het front., (voor 1866); 74; 1 stuk